【裁判字號】    97,交聲,306
【裁判日期】    970514
【裁判案由】    聲明異議
【裁判全文】
臺灣高雄地方法院交通事件裁定     97年度交聲字第306號
原處分機關  交通部公路總局高雄區監理所
異  議  人  甲○○
上列異議人即受處分人因違反道路交通管理處罰條例案件，對於
交通部公路總局高雄區監理所民國97年 1月22日所為之處分（高
監營裁字裁80-C00000000號），聲明異議，本院裁定如下：
    主  文
異議駁回。
    理  由
一、異議意旨略以：異議人即受處分人甲○○於民國96年6 月15
    日19時50分許，騎乘車號 JA2-221號普通重型機車，行經臺
    北縣板橋市○○○路與實踐路口時，遭警以違規闖紅燈左轉
    為由，予以逕行製單舉發，異議人以當日行經該路視線不佳
    車行甚慢，看綠燈始左轉，待轉入公園路再至警察攔停地點
    有段距離，該路口綠燈轉黃燈再轉紅燈僅3 秒，加上視線不
    佳，是否員警誤認異議人係闖紅燈，對此有時間點及距離上
    的誤差，故異議人當場並未簽收舉發通知單，事後亦未接獲
    通知單，導致逾期加罰，異議人為此不服，爰依法聲明異議
    ，請求撤銷原處分云云。
二、按駕駛人駕駛汽車，應遵守道路交通標誌、標線、號誌之指
    示，並服從交通指揮人員之指揮，道路交通安全規則第90條
    定有明文；又依該規則第2 條第1 款規定，該規則所規範之
    汽車，包含機器腳踏車在內，故機車駕駛人亦應遵守上揭規
    定。次按汽車駕駛人，行經有燈光號誌管制之交岔路口闖紅
    燈者，處新臺幣（下同）1,800 元以上5,400 元以下罰鍰，
    道路交通管理處罰條例第53條第 1項規定甚明。又按汽車駕
    駛人有前開第53條規定之情形者，除依該條處罰鍰外，並予
    記違規點數3 點，同條例第63條第1 項第3 款亦有明文規定
    。
三、訊據異議人固坦承其於96年6 月15日19時50分許，有騎乘車
    號JA2-221 號重型機車，行經館前東路與實踐路口左轉等情
    ，惟否認有何闖紅燈違規事實，而執前開情詞置辯。經查：
(一)、舉發機關之臺北縣政府警察局板橋分局於96年6 月15日晚上
    19時50分許，因異議人騎乘車號JA2-221 號重型機車闖越紅
    燈一情，在板橋市○○○路、實踐路口攔查，並以北縣警交
    字第C00000000 號舉發違反道路交通管理事件通知單予以舉
    發，經異議人表示不服舉發而拒絕當場簽收，此為異議人所
    不爭執，並有上開舉發通知單附卷可憑，原處分機關依異議
    人違反道路交通管理事件處理細則第11條第1 項第1 款規定
    ，無故拒絕簽章收受告發單者於告知應到案時間及處所，並
    記明事由與告知事項後視同已送達，而舉發員警亦已告知應
    到案時間及處所，並記明於舉發單上，是本案已合法送達於
    異議人。
(二)、證人即當場舉發員警黃春龍於97年5 月7 日本院調查時到庭
    具結證稱：異議人於96年6 月15日19時50分許，騎乘車號JA
    2-221 號普通重型機車，行經臺北縣板橋市○○○路與實踐
    路口，因館前路是紅燈，異議人卻紅燈左轉實踐路，後由東
    往西方向欲駛離，伊當時執勤站在圖示三角形標示處（參本
    院卷第27頁），異議人紅燈後才左轉，當時天色不昏暗也沒
    有樹木遮蔽，時相號誌的轉換時間也沒有很短，故伊看得很
    清楚，伊也記得異議人車號，異議人當時攔停也有停下來等
    語綦詳在卷。按交通勤務警察或依法令執行交通稽查任務人
    員，開單舉發違反道路交通管理處罰條例所列之違規事實，
    經公路主管機關或警察機關所為之裁決處罰，本質上為行政
    處分，係公務員基於職務上權力，原則上可認公正客觀，本
    件異議人於此亦未對執勤員警之舉發行政程序是否有違法情
    形提出質疑或相關證據以供調查，是堪可採信。
(三)、綜上，本件異議人於上開時、地，騎乘重型機車行經有燈光
    號誌之交叉路口闖紅燈之事實，洵堪認定，原處分機關以異
    議人違規事實明確，依前揭法規規定，裁處異議人罰鍰4,50
    0 元，並記違規點數3 點，於法有據，裁罰額度亦無不當，
    異議人執前開情詞聲明異議，為無理由，應予駁回。
四、據上論斷，應依道路交通案件處理法第19條，裁定如主文。
中    華    民    國    97    年    5     月    14    日
                  交通法庭  法  官   吳金芳
以上正本證明與原本無異。
如不服本裁定應於送達後5日內向本院提出抗告狀。
中    華    民    國    97    年    5     月    16    日
                            書記官   武凱葳


司法院資訊處製作；財團法人民間司法改革基金會備份。
